【裁判字號】    97,毒抗,1214
【裁判日期】    971030
【裁判案由】    聲請觀察勒戒
【裁判全文】
臺灣高等法院臺中分院刑事裁定        97年度毒抗字第1214號
抗  告  人
即  被  告  甲○○
上列抗告人因違反毒品危害防制條例案件，經檢察官聲請觀察勒
戒，不服臺灣彰化地方法院中華民國97年8月4日第一審裁定（97
年度毒聲字第361 號，聲請案號：臺灣彰化地方法院檢察署97年
度聲觀字第252 號，偵查案號：同署97年度毒偵字第2723號），
提起抗告，本院裁定如下：
    主  文
抗告駁回。
    理  由
一、抗告意旨略以：抗告人即被告（下簡稱被告）甲○○現已在
    彰化基督教醫院使用美沙酮替代療法，請求鈞院再給1 次機
    會，改判使用上開替代療法或緩起訴處分，為此提起抗告，
    請求撤銷原裁定云云，並提出診斷書1份為據。
二、按「犯第10條之罪者，檢察官應聲請法院裁定，令被告入勒
    戒處所觀察、勒戒，其期間不得逾2 月。觀察、勒戒後，檢
    察官依據勒戒處所之陳報，認受觀察、勒戒人無繼續施用毒
    品傾向者，應即釋放，並為不起訴之處分；認受觀察、勒戒
    人有繼續施用毒品傾向者，檢察官應聲請法院裁定令入戒治
    處所強制戒治，其期間為6 個月以上，至無繼續強制戒治之
    必要為止，但最長不得逾1 年。依前項規定為觀察、勒戒或
    強制戒治執行完畢釋放後，5 年後再犯第10條之罪者，適用
    本條前2 項之規定」，毒品危害防制條例第20條定有明文。
三、經查：被告前因施用毒品案件，經臺灣臺北地方法院裁定送
    觀察、勒戒後，認有繼續施用毒品之傾向，並經裁定令入戒
    治處所施以強制戒治，於民國89年9 月27日執行完畢釋放，
    並由臺灣臺北地方法院檢察署檢察官於同年10月2 日，以89
    年度戒毒偵字第271 號為不起訴處分確定在案，此有臺灣高
    等法院被告前案紀錄表、臺灣彰化地方法院檢察署刑案資料
    查註紀錄表各1 份存卷可考。詎其仍不知悔改，復基於施用
    毒品海洛因之犯意，於上開強制戒治執行完畢釋放後，5 年
    後之97年6 月24日晚間7、8時許，在其位於彰化縣彰化市○
    ○里○○鄰○○街20號住處，以將海洛因摻入香菸點燃吸食之
    方式，施用第一級毒品海洛因1 次；另基於施用毒品甲基安
    非他命之犯意，於前案強制戒治執行完畢釋放後，5 年後之
    97年6月25日晚間7 時40分許為警查獲採尿時回溯前4日內之
    某時許，在不詳處所，施用第二級毒品甲基安非他命1 次，
    嗣於97年6月25日下午4時25分許，在彰化市○○路○段497號
    前盤檢查獲，並扣得海洛因殘渣袋1個、挑海洛因之杓子1支
    等情，業經被告於警、偵訊坦承有施用海洛因無誤，且經採
    其尿液送驗，結果確呈嗎啡、甲基安非他命陽性反應，此有
    中山醫藥大學附設醫院藥物檢驗科於97年7 月10日藥物檢測
    中心所出具之尿液檢驗報告及臺中市警察局第六分局委託驗
    尿液代號與真實姓名對照表各1 紙附卷（見97年度毒偵字第
    2723號卷第4頁背面、警卷第5頁）可憑，此外復有扣案之海
    洛因殘渣袋1個、挑海洛因之杓子1支可資佐證（見警卷第 4
    頁背面），是被告確有於前開強制戒治執行完畢釋放5 年後
    再度施用第一、二級毒品之犯行，堪以認定。原審因而認檢
    察官之聲請為正當，依毒品危害防制條例第20條第3項、第1
    項及觀察勒戒處分執行條例第3條第1項規定，裁定將被告送
    勒戒處所觀察、勒戒，其期間不得逾2 月，核其認事用法並
    無不合。至毒品危害防制條例第24條固賦予檢察官於行為人
    為附命完成戒癮治療之緩起訴處分，不適用同條例第20條第
    1項、第23條第2項規定，此在賦予檢察官執行之權限，使其
    審酌各情而決定適用。被告既有上述施用第一級、第二級毒
    品之行為，且所提出診斷書係載明被告曾於96年12月4 日、
    同年月11日、同年月18日前往醫院使用美沙酮治療，然本案
    被告確係於97年6月24日有再次施用海洛因，於97年6月25日
    晚間7時40分許為警查獲採尿時回溯前4日內之某時有再次施
    用甲基安非他命之犯行，顯然前開美沙酮治療亦對被告不生
    戒絕毒品之效果。從而，原審依前揭法律規定，裁定將抗告
    人送勒戒處所觀察、勒戒，即無違誤，其抗告無理由，應予
    駁回。爰依刑事訴訟法第412條，裁定如主文。
中    華    民    國    97    年    10    月    30    日
            刑事第九庭    審判長法  官  江  德  千
                                法  官  康  應  龍
                                法  官  賴  妙  雲
上列正本證明與原本無異。
不得再抗告。
                                書記官  蘇  昭  文
中    華    民    國    97    年    10    月    30    日


司法院資訊處製作；財團法人民間司法改革基金會備份。
